【裁判字號】    97,易,1768
【裁判日期】    971118
【裁判案由】    竊盜
【裁判全文】
臺灣臺南地方法院刑事判決        97年度易字第1559、1768號
公  訴  人  臺灣臺南地方法院檢察署檢察官
被      告  郭仁皇
            曹金治
            乙○○
                    （另案於臺灣高雄監獄執行中）
上列被告因竊盜案件，經檢察官提起公訴及追加起訴（97年度偵
字第7650、13048號），被告3人於本院準備程序中，先就被訴事
實為有罪之陳述，經本院合議庭裁定改由受命法官獨任進行簡式
審判程序，判決如下：
    主  文
郭仁皇、曹金治、乙○○結夥三人以上攜帶兇器竊盜，均累犯，
各處有期徒刑柒月。扣案鐵鎚貳支及尖嘴夾壹支均沒收之。
    事  實
一、郭仁皇前於民國94年間，因詐欺案件，經本院以94年度簡字
    第2040號判決判處有期徒刑6月確定；復於95年間，因侵占
    案件，經本院以95年度簡字第1979號判決判處有期徒刑6月
    確定，上開2罪再經本院以95年度聲字第1466號裁定定應執
    行刑為有期徒刑10月確定，於95年12月21日易科罰金執行完
    畢。曹金治則於82年間，因違反肅清煙毒條例案件，經臺灣
    高等法院臺南分院以82年度上重訴字第1348號判決判處有期
    徒刑9年確定，入監執行後，於88年5月26日縮短刑期假釋出
    監，復經撤銷假釋執行殘刑，於94年7月4日縮短刑期執行完
    畢。乙○○於92至93年間，因毒品、貪污案件，經本院以92
    年度訴字第1386號、第1397號判決分別判處有期徒刑1年4月
    、2月確定，並經本院以93年度聲字第1873號裁定定應執行
    刑為有期徒刑1年5月確定；復於94年間，因毒品案件，經本
    院以94年度訴字第577號判決判處有期徒刑1年6月確定，接
    續執行後，於96年6月14日縮短刑期假釋出監，同年7月19日
    縮刑期滿假釋未經撤銷而執行完畢。詎其3人均猶不知悔改
    ，見址設臺南縣仁德鄉○○路50號林炳宏所有之工廠廠房無
    人使用，認有機可乘，竟共同意圖為自己不法所有，而基於
    竊盜之犯意聯絡，結夥3人以上，為下列行為：先推由郭仁
    皇於97年5月13日下午3時30分許，向不知情之陳建章借得客
    觀上足供兇器使用之乙炔及助燃氧氣筒各1筒、輸送管2副、
    切割嘴1副（下合稱乙炔切割器1組），及車號9873-SW號自
    用小客車至上址廠房，繼於同日下午4時10分許，由曹金治
    在上址內持上開乙炔切割器1組及其本人所有之鐵鎚2支、尖
    嘴夾1支，切割該址內林炳宏所有之工字鐵6支（總重量640
    公斤，價值約新臺幣11,840元）而竊取之，得手後再由曹金
    治、乙○○將上開工字鐵中之3支陸續搬運至上開自用小客
    車上，以便載往他處變賣，適於曹金治、乙○○2人搬運其
    餘3支工字鐵時，為林炳宏及友人黃文晏當場發覺而報警處
    理，始循線查悉上情，並扣得乙炔切割器1組（業經警責付
    與所有人陳建章保管）、鐵鎚2支及尖嘴夾1支。
二、案經林炳宏訴由臺南縣警察局歸仁分局報告臺灣臺南地方法
    院檢察署檢察官偵查起訴及追加起訴。
    理  由
一、按本件被告郭仁皇、曹金治及乙○○所犯均為死刑、無期徒
    刑、最輕本刑3年以上有期徒刑以外之罪，亦非屬高等法院
    管轄之第一審案件，其3人於準備程序進行中，均先就被訴
    事實為有罪之陳述，經告知簡式審判程序之旨，並聽取檢察
    官、被告3人之意見後，本院合議庭依刑事訴訟法第273條之
    1第1項裁定進行簡式審判程序，是本案之證據調查，依同法
    第273條之2規定，不受同法第159條第1項、第161條之2、第
    161條之3、第163條之1，及第164條至170條所規定證據能力
    認定及調查方式之限制，合先敘明。
二、上開犯罪事實，業據被告3人於本院準備程序、審理中均坦
    承不諱，核與證人即告訴人林炳宏、林炳宏友人黃文晏及乙
    炔切割器、車號9873-SW號自用小客車之所有人陳建章於警
    詢中之指述均大致相符（警卷即南縣歸警偵字第0971001035
    號卷第8至18頁），且有臺南縣警察局歸仁分局扣押物品目
    錄表、贓物認領保管單、責付代保管書暨物品清冊各1張，
    與現場及犯案工具照片8張在卷可稽（警卷第19至25頁），
    復有被告3人犯本件竊盜罪所用之乙炔切割器1組（業經警責
    付與所有人陳建章保管）、鐵鎚2支、尖嘴夾1支扣案足憑，
    堪認被告3人上開任意性自白，確均與事實相符。本件事證
    明確，被告3人之犯行均洵堪認定，應予依法論科。
三、按刑法第321條第1項第3款之攜帶兇器竊盜罪，係以行為人
    攜帶兇器竊盜為其加重條件，此所謂兇器，其種類並無限制
    ，凡客觀上足對人之生命、身體、安全構成威脅，具有危險
    性之兇器均屬之，且祇須行竊時攜帶此種具有危險性之兇器
    為已足，並不以攜帶之初有行兇之意圖為必要（最高法院79
    年臺上字第5253號判例要旨參照）。查被告3人於本案中使
    用之鐵鎚2支，其中1支握柄為金屬製，其全長37公分，黑色
    塑膠手把部分長15公分，中間金屬握柄部分長18公分，前端
    榔頭部分長4公分、寬11.5公分，質地堅硬沈重；另1支鐵鎚
    握柄為木質，其全長28.5公分，木柄長23.5公分，鐵製榔頭
    部分長5公分、寬12.5公分，質地堅硬沈重；尖嘴夾1支，其
    全長16.5公分，黃色握柄部分長9公分，金屬部分長7.5公分
    ，金屬部分質地堅硬，可開合，閉合後前端呈圓椎狀，鉗口
    處呈鋸齒狀等情，業經本院當庭勘驗明確，並製有勘驗筆錄
    在卷可稽（本院卷第61頁）；又被告3人於本案中使用之乙
    炔切割器1組，既足以切割鐵塊，若持以攻擊人體，自能成
    傷。上開物品客觀上自均足以對人之生命、身體、安全構成
    威脅，顯均為具有危險性之兇器無訛。再按竊取行為是否既
    遂，應以其已否移入自己實力支配之下為區別之標準，而非
    專以是否已搬運上車為斷；本件被告3人經發現時，已將上
    開工字鐵切割成便於其3人搬運之大小完畢，是上開物品自
    斯時起顯已脫離被害人之持有，而改由被告3人持有支配之
    ，且其中3支工字鐵復已由被告曹金治、乙○○搬運至自備
    車輛上，益徵被告3人顯已將上開物品均置於其3人之實力支
    配之下無疑。是核被告3人所為，均係犯刑法第321條第1項
    第3款、第4款結夥3人以上攜帶兇器之加重竊盜罪。被告3人
    間就上開犯行有犯意聯絡及行為分擔，均為共同正犯。又被
    告3人前分別受如事實欄所載之有期徒刑執行完畢，有臺灣
    高等法院被告前案紀錄表在卷可按，其3人於受有期徒刑執
    行完畢後5年內，故意再犯本件有期徒刑以上之罪，均為累
    犯，各應依刑法第47條第1項規定，加重其刑。茲審酌被告
    郭仁皇有詐欺等前科、被告曹金治有煙毒前科、被告乙○○
    有毒品前科，素行均非佳，且其3人均正值青壯，竟仍不思
    循正途賺取所需，違犯本件竊盜犯行，顯見其3人均漠視他
    人財物之所有權，守法意識薄弱，對民眾財產安全及社會治
    安均非無相當危害；惟念其3人之犯罪手法雖係持乙炔切割
    器、鐵鎚、尖嘴夾等物犯案，然行竊之時係於無人所在之空
    廠房內，犯罪過程尚屬平和，且被告郭仁皇經查獲後就上開
    犯行始終坦承不諱，被告曹金治、乙○○則終能於本院訊問
    時坦承犯行，尚知悔悟，扣案物品並經被害人領回，造成損
    害有限，暨被告3人之學歷、職業、家庭狀況等一切情狀，
    認檢察官具體求處有期徒刑9月，尚嫌過重，爰分別量處如
    主文所示之刑，以示懲儆。扣案鐵鎚2支、尖嘴夾1支，均為
    被告曹金治所有供被告3人犯本件竊盜罪所用之物，業據被
    告曹金治供明在卷（本院卷第60頁），均應依刑法第38條第
    1項第2款規定，宣告沒收之，並依共同負責原則，亦對被告
    郭仁皇、乙○○宣告沒收之；至乙炔切割器1組，雖為被告3
    人犯本件竊盜罪所用，惟非屬被告3人所有，自不得為沒收
    之諭知，附此敘明。
據上論斷，應依刑事訴訟法第273條之1第1項、第299條第1項前
段，刑法第28條、第321條第1項第3款、第4款、第47條第1項、
第38條第1項第2款，判決如主文。
本案經檢察官甲○○到庭執行職務
中    華    民    國    97    年    11    月    18    日
                        刑事第九庭    法  官  蔡盈貞
以上正本證明與原本無異。
如不服本判決應於收受本判決後10日內向本院提出上訴書狀，並
應敘述具體理由。其未敘述上訴理由者，應於上訴期間屆滿後20
日內向本院補提理由書狀（均須按他造當事人之人數附繕本）「
切勿逕送上級法院」。
                                       書記官  陳玉芬
中    華    民    國    97    年    11    月    18    日
附錄論罪科刑法條：刑法第321條第1項第3款、第4款
中華民國刑法第321條
（加重竊盜罪）
犯竊盜罪而有左列情形之一者，處六月以上、五年以下有期徒刑
：
一、於夜間侵入住宅或有人居住之建築物、船艦或隱匿其內而犯
    之者。
二、毀越門扇、牆垣或其他安全設備而犯之者。
三、攜帶兇器而犯之者。
四、結夥三人以上而犯之者。
五、乘火災、水災或其他災害之際而犯之者。
六、在車站或埠頭而犯之者。
前項之未遂犯罰之。


司法院資訊處製作；財團法人民間司法改革基金會備份。
